---
page-layout: custom
toc: false
pagetitle: "Akademik CV | Dr. Hasan Sarıcı"
description-meta: "Dr. Hasan Sarıcı’nın akademik özgeçmişi, eğitim, araştırma, yayın, öğretim ve profesyonel deneyimi."
execute:
  echo: false
  warning: false
  message: false
---

```{r}
#| label: cv-setup
source("R/cv_helpers.R")
cv <- load_cv_data()
profile <- cv$profile[1, ]
```

::: {.cv-page}

::: {.cv-hero}
::: {.cv-shell}

::: {.section-kicker}
AKADEMİK ÖZGEÇMİŞ
:::

# Dr. Hasan Sarıcı

::: {.cv-role}
`r profile$position_tr` · `r profile$program_tr`
:::

::: {.cv-affiliation}
`r profile$institution_tr` · `r profile$faculty_tr` · `r profile$department_tr` · `r profile$department_tr`
:::

::: {.cv-contact-row}
[E-posta](mailto:`r profile$email`){.cv-contact-link}
[ORCID](https://orcid.org/`r profile$orcid`){.cv-contact-link target="_blank"}
[Yayınlar](publications.qmd){.cv-contact-link}
[Araştırmalar](research.qmd){.cv-contact-link}
[PDF CV - Türkçe](assets/documents/Hasan_Sarici_Akademik_CV_TR.pdf){.cv-contact-link target="_blank"}
[PDF CV - English](assets/documents/Hasan_Sarici_Academic_CV_EN.pdf){.cv-contact-link target="_blank"}
:::

:::
:::

::: {.cv-section}
::: {.cv-shell}

::: {.section-kicker}
ARAŞTIRMA İLGİ ALANLARI
:::

```{r}
#| results: asis
render_cv_interests(cv$interests, "tr")
```

:::
:::

::: {.cv-section .cv-soft}
::: {.cv-shell}

::: {.section-kicker}
AKADEMİK GÖREVLER
:::

```{r}
#| results: asis
render_cv_experience(cv$experience, "tr")
```

:::
:::

::: {.cv-section}
::: {.cv-shell}

::: {.section-kicker}
EĞİTİM
:::

```{r}
#| results: asis
render_cv_education(cv$education, "tr")
```

:::
:::

::: {.cv-section .cv-soft}
::: {.cv-shell}

::: {.section-kicker}
ARAŞTIRMA PROJELERİ
:::

```{r}
#| results: asis
render_cv_projects(cv$projects, "tr")
```

:::
:::

::: {.cv-section}
::: {.cv-shell}

::: {.section-kicker}
ÖĞRETİM DENEYİMİ
:::

## Lisans dersleri · 2024–2026

```{r}
#| results: asis
render_cv_teaching(cv$teaching, "tr")
```

:::
:::

::: {.cv-section .cv-soft}
::: {.cv-shell}

::: {.section-kicker}
HAKEMLİ YAYINLAR
:::

```{r}
#| results: asis
render_cv_publications(cv$publications, "peer_reviewed", "tr")
```

::: {.cv-more-link}
[Tüm yayınları incele →](publications.qmd)
:::

:::
:::

::: {.cv-section}
::: {.cv-shell}

::: {.section-kicker}
DEĞERLENDİRME SÜRECİNDEKİ ÇALIŞMALAR
:::

```{r}
#| results: asis
render_cv_publications(cv$publications, "under_review", "tr")
```

:::
:::

::: {.cv-section .cv-soft}
::: {.cv-shell}

::: {.section-kicker}
KİTAPLAR VE KİTAP BÖLÜMLERİ
:::

```{r}
#| results: asis
render_cv_publications(cv$publications, "books", "tr")
```

:::
:::

::: {.cv-section}
::: {.cv-shell}

::: {.section-kicker}
ULUSLARARASI ARAŞTIRMA AĞLARI
:::

```{r}
#| results: asis
render_cv_networks(cv$networks)
```

:::
:::

::: {.cv-section .cv-soft}
::: {.cv-shell}

::: {.section-kicker}
SERTİFİKALAR VE MESLEKİ EĞİTİMLER
:::

```{r}
#| results: asis
render_cv_professional(cv$professional, "certification", "tr")
```

:::
:::

::: {.cv-section}
::: {.cv-shell}

::: {.section-kicker}
SPOR VE ANTRENÖRLÜK DENEYİMİ
:::

```{r}
#| results: asis
render_cv_professional(cv$professional, "coaching", "tr")
```

:::
:::

::: {.cv-section .cv-soft}
::: {.cv-shell}

::: {.cv-two-column}

:::
### Diller

```{r}
#| results: asis
render_cv_professional(cv$professional, "language", "tr")
```
:::

:::
### Teknik ve Yöntemsel Beceriler

```{r}
#| results: asis
render_cv_professional(cv$professional, "skill", "tr")
```
:::

:::
:::
:::

:::
