---
page-layout: custom
toc: false
description: "Dr. Hasan Sarıcı’nın araştırmaları, akademik çalışmaları ve profesyonel faaliyetleri."
pagetitle: "Dr. Hasan Sarıcı | Akademisyen, Psikolojik Danışman ve Araştırmacı"
description-meta: "Dr. Hasan Sarıcı’nın araştırmaları, yayınları, projeleri ve akademik çalışmaları."
execute:
  echo: false
  warning: false
  message: false
---

```{r}
#| label: homepage-publications
source("R/publications_helpers.R")
publications <- read_publications("data/publications.csv")
```

<style>
.hero-split {
  display: grid;
  grid-template-columns: minmax(0, 1.45fr) minmax(280px, 0.9fr);
  gap: clamp(1.75rem, 3vw, 3.25rem);
  align-items: center;
}
.hero-main { min-width: 0; }
.hero-portrait-wrap {
  display: flex;
  justify-content: center;
  align-items: center;
}
.hero-portrait {
  display: block;
  width: min(100%, 420px);
  aspect-ratio: 4 / 5;
  object-fit: cover;
  border-radius: 28px;
  box-shadow: 0 26px 60px rgba(15, 23, 42, 0.16);
  border: 1px solid rgba(15, 23, 42, 0.08);
  background: #ffffff;
}
@media (max-width: 980px) {
  .hero-split { grid-template-columns: 1fr; }
  .hero-portrait-wrap { order: -1; margin-bottom: 0.5rem; }
  .hero-portrait { width: min(100%, 320px); }
}
@media (max-width: 640px) {
  .hero-portrait { width: min(100%, 280px); border-radius: 22px; }
}
</style>

::: {.home-page}

::: {.home-hero}
::: {.home-shell}

::: {.hero-split}

::: {.hero-main}
::: {.hero-eyebrow}
PSİKOLOJİ · ARAŞTIRMA · UYGULAMA
:::

# Dr. Hasan Sarıcı

::: {.hero-role}
**Akademisyen · Psikolojik Danışman · Araştırmacı**
:::

::: {.hero-affiliation}
**Rehberlik ve Psikolojik Danışmanlık Programı** · Eğitim Bilimleri Bölümü · Ereğli Eğitim Fakültesi · Zonguldak Bülent Ecevit Üniversitesi
:::

::: {.hero-lead}
İnsanların psikolojik süreçlerini; çevresel, kültürel ve sportif bağlamlarla birlikte anlamaya odaklanıyorum.
:::

::: {.hero-copy}
Çalışmalarım iklim kaygısı, psikolojik mekanizmalar, çevre yanlısı davranışlar, kültürlerarası psikoloji ve spor/futbol psikolojisi üzerinde yoğunlaşıyor. Araştırmalarımda yöntemsel titizliği, açık ve yeniden üretilebilir bilimi ve uygulamaya aktarılabilir çıktıları birlikte önemsiyorum.
:::

::: {.hero-profile-links}
[ORCID ↗](https://orcid.org/0000-0001-8017-2694)
[GitHub ↗](https://github.com/hasansarici3)
[E-posta](mailto:hasansarici3@gmail.com)
:::

::: {.hero-actions}
[Araştırmalarımı İncele](research.qmd){.home-button .home-button-primary}
[Yayınlar](publications.qmd){.home-button}
[CV](cv.qmd){.home-button .home-button-quiet}
:::
:::

::: {.hero-portrait-wrap}
<img src="assets/images/hasan-home-portrait.svg" class="hero-portrait" alt="Dr. Hasan Sarıcı portresi">
:::

:::

:::
:::

::: {.home-section}
::: {.home-shell}

::: {.section-kicker}
ARAŞTIRMA ODAKLARI
:::

## Psikolojik süreçleri bağlam içinde incelemek

::: {.section-intro}
Araştırma programım, bireysel psikolojik süreçlerle çevresel, sosyal, eğitsel ve performans bağlamları arasındaki ilişkileri inceleyen dört birbiriyle bağlantılı hat etrafında gelişiyor.
:::

::: {.focus-grid .focus-grid-four}

::: {.focus-card}
### İklim ve Çevre Psikolojisi

İklim kaygısı, iklim duyguları, çevresel tehditlerin psikolojik sonuçları ve çevre yanlısı davranışlar.

[Araştırma hattını incele →](research.qmd)
:::

::: {.focus-card}
### Psikolojik Danışmanlık ve Eğitim

Yoksulluk duyarlı psikolojik danışmanlık, travmaya duyarlı eğitim, psikososyal destek ve kapsayıcı okul bağlamları.

[Araştırma hattını incele →](research.qmd)
:::

::: {.focus-card}
### Dijital Davranış ve Duygu Düzenleme

Siber zorbalık, dijital vatandaşlık, kişilerarası süreçler ve uyumsal ya da uyumsuz duygu düzenleme örüntüleri.

[Araştırma hattını incele →](research.qmd)
:::

::: {.focus-card}
### Spor ve Performans Psikolojisi

Sporcularda psikolojik işlevsellik, performans, mindfulness temelli müdahaleler ve futbol psikolojisi.

[Araştırma hattını incele →](research.qmd)
:::

:::
:::
:::

::: {.home-section .featured-section}
::: {.home-shell}

::: {.section-kicker}
SEÇİLİ YAYINLAR
:::

## Son hakemli çalışmalar

::: {.section-intro}
Güncel hakemli yayınlarımdan seçilmiş çalışmalar. Tüm yayın listesi için Yayınlar sayfasını inceleyebilirsiniz.
:::

```{r}
#| results: asis
render_featured_publications(publications, lang = "tr", n = 3)
```

::: {.featured-publications-all}
[Tüm yayınları görüntüle →](publications.qmd)
:::

:::
:::

::: {.home-section .approach-section}
::: {.home-shell}

::: {.section-kicker}
ÇALIŞMA YAKLAŞIMI
:::

## Araştırmada yalnızca sonuca değil, sürecin kalitesine de odaklanıyorum.

::: {.approach-grid}

::: {.approach-item}
**01 — Yöntemsel titizlik**

Güçlü araştırma tasarımı, şeffaf analiz kararları ve uygun istatistiksel yöntemler.
:::

::: {.approach-item}
**02 — Açık ve yeniden üretilebilir bilim**

Analiz kodlarının, araştırma süreçlerinin ve bilimsel çıktıların mümkün olduğunca izlenebilir olması.
:::

::: {.approach-item}
**03 — Uygulanabilir bilgi**

Akademik bulguların psikolojik danışmanlık, toplum ve performans ortamlarına anlamlı biçimde aktarılması.
:::

:::
:::
:::

::: {.home-cta}
::: {.home-shell .cta-inner}

::: {.cta-copy}
### Çalışmalarımı daha ayrıntılı inceleyin

Yayınlar, projeler ve araştırma alanlarına site üzerinden erişebilirsiniz.
:::

::: {.cta-actions}
[Projeler](projects.qmd){.home-button .home-button-light}
[İletişim](contact.qmd){.home-button .home-button-outline-light}
:::

:::
:::

:::
