---
page-layout: custom
toc: false
pagetitle: "Projeler | Dr. Hasan Sarıcı"
description-meta: "Dr. Hasan Sarıcı’nın araştırma projeleri ve desteklenen akademik çalışmaları."
execute:
  echo: false
  warning: false
  message: false
---

```{r}
#| label: projects-setup
source("R/projects_helpers.R")
projects <- read_projects("data/projects.csv")
project_stats <- project_counts(projects)
```

::: {.projects-page}

::: {.projects-hero}
::: {.projects-shell}

::: {.section-kicker}
PROJELER
:::

# Araştırmadan uygulamaya uzanan projeler

::: {.projects-lead}
Araştırma projelerim; psikososyal süreçleri, eğitim ortamlarını ve psikolojik işlevselliği gerçek yaşam bağlamları içerisinde anlamaya odaklanıyor.
:::

::: {.project-stats .project-stats-three}

::: {.project-stat}
`r project_stats$total`

**Kayıtlı proje**
:::

::: {.project-stat}
`r project_stats$completed`

**Tamamlanan**
:::

::: {.project-stat}
`r project_stats$externally_funded`

**Dış destekli**
:::

:::
:::
:::

::: {.projects-section .projects-soft}
::: {.projects-shell}

::: {.section-kicker}
ARAŞTIRMA PROJELERİ
:::

## Tamamlanan projeler

::: {.projects-note}
Bu sayfa, kurumsal veya dış destekli araştırma projelerini içerir. Yeni projeler başladığında aynı veri yapısı üzerinden otomatik olarak güncellenir.
:::

```{r}
#| results: asis
render_projects(
  projects,
  status = "completed",
  lang = "tr"
)
```

:::
:::

::: {.projects-cta}
::: {.projects-shell .projects-cta-inner}

::: {.projects-cta-copy}
### Araştırma çıktılarıyla bağlantı

Projelerden ve diğer araştırma programlarımdan üretilen akademik çıktıları Yayınlar sayfasında inceleyebilirsiniz.
:::

::: {.projects-cta-actions}
[Yayınlar](publications.qmd){.home-button .home-button-light}
[Araştırmalar](research.qmd){.home-button .home-button-outline-light}
:::

:::
:::

:::
