---
page-layout: custom
toc: false
pagetitle: "Yayınlar | Dr. Hasan Sarıcı"
description-meta: "Dr. Hasan Sarıcı’nın hakemli yayınları, yayın sürecindeki çalışmaları ve kitap bölümleri."
execute:
  echo: false
  warning: false
  message: false
---

```{r}
#| label: publications-setup
source("R/publications_helpers.R")
publications <- read_publications("data/publications.csv")
pub_counts <- publication_counts(publications)
```

::: {.publications-page}

::: {.publications-hero}
::: {.publications-shell}

::: {.section-kicker}
YAYINLAR
:::

# Araştırma çıktıları

::: {.publications-lead}
Hakemli makaleler, yayın sürecindeki çalışmalar ve kitap/kitap bölümleri tek bir sürdürülebilir araştırma veri tabanından üretilmektedir.
:::

::: {.publication-stats}

::: {.publication-stat}
`r pub_counts$peer_reviewed`

**Hakemli makale**
:::

::: {.publication-stat}
`r pub_counts$under_review`

**Yayın sürecinde**
:::

::: {.publication-stat}
`r pub_counts$books`

**Kitap / bölüm**
:::

:::

::: {.publications-orcid}
[ORCID: 0000-0001-8017-2694](https://orcid.org/0000-0001-8017-2694){target="_blank"}
:::

:::
:::

::: {.publications-section}
::: {.publications-shell}

::: {.section-kicker}
HAKEMLİ ÇALIŞMALAR
:::

## Yayımlanmış makaleler

```{r}
#| results: asis
render_publications(
  publications,
  category = "peer_reviewed",
  lang = "tr"
)
```

:::
:::

::: {.publications-section .publications-soft}
::: {.publications-shell}

::: {.section-kicker}
GÜNCEL YAYIN HATTI
:::

## Gönderilmiş, değerlendirmede veya revizyondaki çalışmalar

::: {.publications-note}
Bu bölüm, yayımlanmamış çalışmaların güncel editoryal durumunu ihtiyatlı biçimde gösterir. “Gönderildi / editoryal süreçte”, “hakem değerlendirmesinde” ve “revizyon / yeniden gönderim hazırlığı” etiketleri birbirinden ayrı tutulur; durum değiştiğinde kayıt veri tabanında güncellenir.
:::

```{r}
#| results: asis
render_publications(
  publications,
  category = "under_review",
  lang = "tr"
)
```

:::
:::

::: {.publications-section}
::: {.publications-shell}

::: {.section-kicker}
KİTAPLAR VE KİTAP BÖLÜMLERİ
:::

## Diğer akademik yayınlar

```{r}
#| results: asis
render_publications(
  publications,
  category = "books",
  lang = "tr"
)
```

:::
:::

:::
