---
format:
  typst:
    papersize: a4
    margin:
      top: 14mm
      bottom: 14mm
      left: 16mm
      right: 16mm
    fontsize: 9pt
    linestretch: 1.05
    page-numbering: "1"
execute-dir: project
execute:
  echo: false
  warning: false
  message: false
lang: tr
title-meta: "Dr. Hasan Sarıcı - Akademik Özgeçmiş"
author-meta: "Hasan Sarıcı"
---

```{r}
#| label: setup
source("R/cv_pdf_helpers.R")
cv <- pdf_cv_data()
p <- cv$profile[1, ]
```

# Hasan Sarıcı, PhD

**`r p$position_tr`**  
`r p$program_tr`  
`r p$department_tr`  
`r p$institution_tr` - `r p$faculty_tr`

`r p$email` · ORCID: `r p$orcid`


## Araştırma İlgi Alanları

```{r}
#| results: asis
pdf_interests(cv$interests, "tr")
```

## Akademik Görevler

```{r}
#| results: asis
pdf_experience(cv$experience, "tr")
```

## Eğitim

```{r}
#| results: asis
pdf_education(cv$education, "tr")
```

## Araştırma Projeleri

```{r}
#| results: asis
pdf_projects(cv$projects, "tr")
```


```{=typst}
#pagebreak()
```

## Verilen Dersler

**Lisans düzeyi, 2024-2026**

```{r}
#| results: asis
pdf_teaching(cv$teaching, "tr")
```

## Hakemli Yayınlar

```{r}
#| results: asis
pdf_publications(cv$publications, "peer_reviewed", "tr")
```

## Değerlendirme Sürecindeki Çalışmalar

```{r}
#| results: asis
pdf_publications(cv$publications, "under_review", "tr")
```



## Kitaplar ve Kitap Bölümleri

```{r}
#| results: asis
pdf_publications(cv$publications, "books", "tr")
```


```{=typst}
#pagebreak()
```

## Uluslararası Araştırma Ağları

```{r}
#| results: asis
pdf_networks(cv$networks)
```

## Seçilmiş Kongre Sunumları

### Uluslararası Kongreler

```{r}
#| results: asis
pdf_conferences(cv$conferences, "international")
```

### Ulusal Kongreler

```{r}
#| results: asis
pdf_conferences(cv$conferences, "national")
```

## Sertifikalar ve Mesleki Eğitimler

```{r}
#| results: asis
pdf_professional(cv$professional, "certification", "tr")
```

## Spor ve Antrenörlük Deneyimi

```{r}
#| results: asis
pdf_professional(cv$professional, "coaching", "tr")
```

## Mesleki Üyelik

```{r}
#| results: asis
pdf_professional(cv$professional, "membership", "tr")
```

## Diller

```{r}
#| results: asis
pdf_professional(cv$professional, "language", "tr")
```

## Teknik ve Yöntemsel Beceriler

```{r}
#| results: asis
pdf_professional(cv$professional, "skill", "tr")
```
